【裁判字號】    97,訴,350
【裁判日期】    970417
【裁判案由】    毒品危害防制條例
【裁判全文】
臺灣士林地方法院刑事判決               97年度訴字第350號
公  訴  人  臺灣士林地方法院檢察署檢察官
被      告  甲○○
                    （另案羈押在臺灣士林看守所）
上列被告因違反毒品危害防制條例案件，經檢察官提起公訴（97
年度毒偵字第277 號），而被告於準備程序中就被訴事實為有罪
之陳述，經合議庭裁定由受命法官獨任進行簡式審判程序，並判
決如下：
    主  文
甲○○施用第一級毒品，累犯，處有期徒刑捌月，扣案之海洛因
（毛重陸點玖公克，淨重陸點肆公克），沒收銷燬；海洛因包裝
袋壹個沒收。又施用第二級毒品，累犯，處有期徒刑陸月，扣案
之甲基安非他命（毛重拾貳點玖公克，淨重拾點陸公克）沒
收銷燬，甲基安非他命包裝袋伍個沒收。應執行有期徒刑壹年，
扣案之海洛因（毛重陸點玖公克，淨重陸點肆公克）及甲基安非
他命（毛重拾貳點玖公克，淨重拾點陸公克）均沒收銷燬；
洛因因包裝袋壹個及甲基安非他命包裝袋伍個均沒收。
    事實及理由
一、犯罪事實：甲○○曾因施用毒品案件，經觀察勒戒及強制戒
    治，於民國95年1 月5 日停止戒治釋放，至95年3 月5 日戒
    治期滿未經撤銷，視為執行完畢。另曾因竊盜案件，經本院
    以94年度易字第641 號判決處有期徒刑1 年6 月及以96年聲
    減字第8 號裁定減刑確定，甫於96年7 月16日執行完畢。詎
    猶不知悔悟，另先後基於施用第一級毒品及第二級毒品之犯
    意，於97年1 月25日17至18時許，在臺北縣蘆州市○○街17
    9 號2 樓201 室，分別以將海洛因摻入香煙中點燃吸食之方
    式施用第一級毒品海洛因及將甲基安非他命置於玻璃球中燒
    烤吸食所生煙霧之方式施用第二級毒品甲基安非他命，嗣於
    同日22時許，在臺北縣三重市○○街329 號翔賀釣場為警查
    獲，並扣得海洛因1 包（毛重6.9 公克，淨重6.4 公克）及
    甲基安非他命5 包（毛重32.9公克，淨重30.6公克），並經
    採尿送驗而查悉上情。案經臺北市政府警察局大同分局及行
    政院海岸巡防署海洋巡防總局第二海巡隊報告臺灣士林地方
    法院檢察署檢察官偵查起訴。
二、上揭犯罪事實，業據被告於警詢、偵訊及本院訊問時坦承不
    諱，並有臺北市政府警察局偵辦毒品案件尿液檢體委驗單及
    台灣尖端先進生技醫藥股份有限公司濫用藥物檢驗報告各1
    份在卷可稽，另有扣案之海洛因1 包（毛重6.9 公克，淨重
    6.4 公克）及甲基安非他命5 包（毛重32.9公克，淨重30.6
    公克）及臺北市政府警察局大同分局查獲毒品危害防制條例
    案毒品初步鑑驗報告單、扣押物品目錄表暨採證照片6 張在
    卷可查，復有臺灣高等法院被告前案紀錄表附卷可稽，被告
    前揭自白核與事實相符，本件事證明確，被告犯行，堪予認
    定，應依法論科。
三、核被告所為，分別係犯毒品危害防制條例第10條第1 項之施
    用第一級毒品罪及同條第2 項之施用第二級毒品罪。被告於
    觀察勒戒、強制戒治執行完畢釋放後5 年內再犯前揭二罪，
    依毒品危害防制條例第20條第3 項規定意旨，應依法追訴處
    罰。而其因施用第一級毒品海洛因及第二級毒品甲基安非他
    命而分別持有之，持有之低度行為，各為施用之高度行為所
    吸收，均不另論罪。其所犯前揭二罪，犯意各別，行為互殊
    ，應予分論併罰。又被告有如犯罪事實項下所載之前科紀錄
    ，此有臺灣高等法院被告前案紀錄表1 份附卷可稽，其於徒
    刑執行完畢後5 年內，故意再犯本案有期徒刑以上之二罪，
    均為累犯，應各依刑法第47條第1 項規定，加重其刑。爰審
    酌被告有經觀察勒戒、強制戒治後，再度施用毒品，顯見其
    意志不堅，無法戒絕毒害，其施用毒品自戕身心，併其品行
    、智識程度、生活狀況及犯罪後坦承犯行，態度良好等一切
    情狀，就其所犯二罪，分別量處如主文所示之刑，並定其應
    執行刑。又扣案之第一級毒品海洛因（毛重6.9 公克，淨重
    6.4 公克）及甲基安非他命5 包（毛重32.9公克，淨重30.6
    公克），應依毒品危害防制條例第18條第1 項前段沒收銷燬
    ，海洛因包裝袋1 個及甲基安非他命包裝袋5 個，用於包裝
    前揭毒品，防止逸散、受潮，便於攜帶，為被告所有供本案
    犯罪所用之物，爰依法宣告沒收。至被告用於施用第二級毒
    品甲基安非他命之玻璃球，衡情雖屬被告所有，惟未經扣案
    ，且價廉易碎，鮮少被妥慎保存，為免將來執行困難，爰不
    為沒收之宣告。
四、據上論斷，應依刑事訴訟法第273 條之1 第1 項、第310 條
    之2 、第454 條、第299 條第1 項前段，毒品危害防制條例
    第10條第1 項、第2 項、第18條第1 項前段，刑法第11條、
    第47條第1 項、第38條第1 項第2 款、第51條第5 款，判決
    如主文。
五、如不服本判決，應於收受送達後10日內向本院提出上訴書狀
    ，其未敘述上訴理由者，應於上訴期間屆滿後20日內向本院
    補提理由書狀（均須按他造當事人之人數附繕本）。
本案經檢察官洪三到庭執行職務。
中    華    民    國    97    年    4     月    17    日
                  刑事第七庭法  官  周群翔
以上正本證明與原本無異。
                            書記官  劉育君
中    華    民    國    97    年    4     月    17    日
附錄本案論罪科刑法條全文：
毒品危害防制條例第10條
施用第一級毒品者，處6 月以上5 年以下有期徒刑。
施用第二級毒品者，處3 年以下有期徒刑。


司法院資訊處製作；財團法人民間司法改革基金會備份。
